【裁判字號】    97,簡上,131
【裁判日期】    970701
【裁判案由】    詐欺
【裁判全文】
臺灣彰化地方法院刑事判決             97年度簡上字第131號
上  訴  人  臺灣彰化地方法院檢察署檢察官
被      告  乙○○
上列上訴人因被告詐欺案件，不服本院員林簡易庭九十七年度員
簡字第一五二號，中華民國九十七年三月十七日第一審簡易判決
（臺灣彰化地方法院檢察署九十六年度偵字第一一二二九號），
提起上訴，本院管轄之第二審合議庭判決如下：
    主      文
上訴駁回。
    事實及理由
一、本案經本院審理結果，認第一審判決認事用法及量刑均無不
    當，應予維持，並引用第一審判決書記載，事實、證據及理
    由（如附件）。
二、公訴人上訴意旨略以：被告乙○○與告訴人經調解內容為，
    被告同意給付告訴人新臺幣（下同）十五萬元整，給付方式
    為自民國（下同）九十七年三月二十日起，按月於每月二十
    日前給付告訴人三萬元至清償完畢止，如一期不履行視為全
    部到期，被告於九十七年三月二十日到期並未履行。經告訴
    人即被害人甲○○具狀請求上訴，非顯無理由，因而提起上
    訴等語。
三、經查：乙○○前於九十一年間因違反電信法案件，經本院以
    九十一年度易字第八三三號刑事判決判處有期徒刑三月確定
    ，復因妨害風化案件，經本院以九十一年度員簡字第八七號
    刑事判決判處有期徒刑三月確定，嗣經裁定應執行有期徒刑
    五月確定，甫於九十二年四月十七日易科罰金執行完畢。詎
    其仍不知悔改，明知悉金融機構帳戶係個人理財之重要工具
    ，關係個人財產、信用之表徵，其得預見將自己所有金融機
    構帳戶出租他人，將可能作為不法用途使用，而其發生並不
    違背其本意，竟基於幫助詐欺之未必故意，因見報紙上所刊
    登之租賃金融機構帳戶資訊，即依報載電話與真實姓名、年
    籍均不詳之成年男子聯絡，於九十六年八月二十二日下午三
    時許，在彰化縣員林鎮○○路○段二四０號旁之便利商店將
    其所有慶豐商業銀行員林分行帳號00000000000
    000號帳戶之存摺、提款卡、印章等交付與該人，並提供
    密碼，而收取出租帳戶之對價新臺幣（下同）三千元，容任
    該人及其所屬詐欺集團成員作為詐欺取財之工具。該人及其
    所屬詐欺集團成員取得上開帳戶資料後，即基於共同意圖為
    自己不法所有之犯意聯絡，於九十六年八月二十七日上午八
    時三十分許，撥打電話予甲○○，佯稱甲○○所有之室內電
    話即將斷話，並指示回撥一二三查詢，由一真實姓名、年籍
    均不詳之成年女子接聽，對方佯稱甲○○之姓名遭人盜用申
    辦手機，並尚欠帳款二萬餘元且涉及其他案件，再轉接由佯
    稱電信警察及張明德檢察官之男子接聽，並要甲○○依指示
    匯款二十五萬元至指定帳戶，致甲○○陷於錯誤，於九十六
    年八月二十七日中午十二時許至安泰商業銀行新莊分行匯款
    二十五萬元至乙○○前開帳戶後，嗣甲○○察覺有異，始知
    受騙等事實，業據其於警詢、偵訊中及本院審理時均坦承不
    諱，核與證人即被害人甲○○於警詢中之指訴情節相符，此
    外，復有被告上開帳戶開戶資料、客戶歷史交易明細表各一
    份及甲○○安泰商業銀行匯款委託書一紙等件附卷可稽，本
    件犯罪事證明確，被告犯行堪以認定。原審認定之事實、其
    所憑之證據及認定之理由，業據原審引用聲請簡易判決處刑
    書記載明確，又被告於本院第二審亦坦白承認，被告之犯行
    洵堪認定，檢察官雖認被告未按調解條件賠償告訴人，顯無
    悔意云云，然本件被告僅係詐欺之幫助犯，非詐欺正犯，其
    幫助行為僅有交付帳戶資料一節，其惡性顯較實際實施詐欺
    行為之正犯輕微，原審依被告之個別情況、犯後態度等一切
    情狀，依其職權行使，於法定刑度內量處被告有期徒刑三月
    ，如易科罰金以新臺幣一千元折算一日，則難謂原審有何違
    法失當之處，本院自當予以尊重。是檢察官上訴之請求為無
    理由，應予駁回。
據上論斷，應依刑事訴訟法第四百五十五條之一第一項、第三項
、第三百六十四條、第三百七十三條、第三百六十八條，判決如
主文。
本件經檢察官郭玄義到庭執行職務。
中    華    民    國    97    年     7    月     1    日
                    刑事第一庭  審判長法官  葉榮郎
                                法      官  郭麗萍
                                法      官  胡宜如
以上正本證明與原本無異。
本件不得上訴。
中    華    民    國    97    年     7    月     1    日
                                書  記  官  吳金良


司法院資訊處製作；財團法人民間司法改革基金會備份。
